# 公司下属非全资子公司收购股权合并抵消分录的探讨

提问人：JumpTiger 时间：2023-07-11 15:32:58
陈版，以及各路大神，对于非全资子公司间的股权收购，在编制合并抵消分录时产生了一些疑惑，过程如下，如有问题，烦请各位不吝指教
母公司A下属两家平行子公司B、C。其中A持有B公司40%股份，持有C公司60%股份，B公司于本月收购合并范围外少数股东持有的C公司10%股份，账面做其他权益工具投资核算。截止上月底，C公司账面净资产 5000 万，C公司购买B公司10%股权支付对价 600 万。
以上为业务背景，本人编制A公司合并报表抵消分录如下：
1 、B持有C股份合并层面转长投
借：长投成本法 600 万
贷：其他权益工具投资 600 万
2 、合并层面成本法抵消
借：少数股东权益-所有者投入 5000*10%=500万
资本公积 （600-500）*40%=40万
少数股东权益-其他 （600-500）*60%=60万
贷：长投成本法 600 万
3 、还原B公司少数股东权益
借：资本公积 500*60%=300万
贷：少数股东权益-所有者投入 300 万
前两步个人感觉没问题，在合并层面对于最后一步还原B公司60%的少数股东权益时，有些疑问，对于归母权益部分似乎抵扣的太多了。

回答人：chenyiwei
A的合并报表中，因C购买B的少数股权而应冲减资本公积的金额=600-5000*10%=100。即抵销分录应为：借：少数股东权益 500 ，借：资本公积——资本溢价 100 ，贷：长期股权投资 600 。
合并报表中B的少数股权就是由外部股东直接持有的50%部分，你的分录 3 并不必要。